# 处置子公司时存在未折旧完的评估增值部分的会计处理

提问人：枫 林向晚 时间：2021-12-27 22:11:59
请教陈版主，请教您关于评估增值后处置子公司合并层调整问题，如果A公司与 2016 年通过非同一控制下企业合并的方式取得了B公司90%的股权，取得时存在固定资产评估增值， 2021 年A公司处置所持有的B公司全部90%股权，处置时点固定资产评估增值部分尚有 100 万元未提完折旧，请教陈版主在合并报表层面对该未折旧部分，是做加速折旧一次性计入费用科目，还是按净值冲减投资收益？如果按净值冲减处置时的投资收益，是否需要考虑未折旧金额 100 万元按10%计入少数股东损益，即冲减少数股东损益 10 万元？

回答人：chenyiwei
应作为对合并报表层面投资收益的冲减。即计算处置收益时，所减去的是子公司资产、负债在合并报表层面的账面价值（以购买日公允价值为基础持续计算到处置日的金额，含商誉）。